# 外币报表折算

提问人：wx_606f405031ca 时间：2022-01-09 16:11:04
请教陈版主，外币报表折算中，成本费用如果是折旧或者摊销类，折算汇率按记账日期即时汇率还是资产入账时的汇率？@chenyiwei

回答人：chenyiwei
成本费用的折算汇率均为当期加权平均汇率。虽然折旧和摊销是对资产成本在其使用寿命内的系统分摊，但不能突破外币报表折算的基本原则。

提问人：jiuzhou010 时间：2022-08-24 10:04:02
陈版，您好，想咨询一下，境外子公司，对其的外币报表折算，他在“其他权益工具”中核算的投资，是否需要区别成本和公允价值变动，将成本按交易日汇率进行折算，再加上利润表折算的公允价值变动进行折算么，还有公允价值变动引起的所有者权益表中的“其他综合收益”应该怎么折算了呀，上期数+本期利润表中公允价值变动么？

回答人：chenyiwei
在外币报表折算中，对于资产、负债项目直接按照期末即期汇率折算。
利润表中的“其他综合收益——其他权益工具投资公允价值变动”按当期平均汇率折算（与利润表折算汇率一致）。
在此基础上，将【年初余额（按年初汇率折算）+本期公允价值变动（按全年平均汇率折算）】之和与按期末汇率折算的期末余额相比较，差额即通过“其他综合收益——外币折算差额”予以平衡。
所以这里涉及到两个其他综合收益项目。